臺灣高雄地方法院刑事判決　　　　　　　　　　　　九十一年度交易字第二五八號
　　公　訴　人　臺灣高雄地方法院檢察署檢察官
　　被　　　告　甲○○○
右列被告因過失致死案件，經檢察官提起公訴（九十一年度偵字第一○七五號），本
院判決如左：
    主  文
甲○○○因過失致人於死，處有期徒刑陸月，如易科罰金，以參佰元折算壹日。
    事  實
一、甲○○○於民國（下同）九十一年一月二日九時二十五分許，駕駛車牌號碼七Ｍ
    ─六九六三號自用小客車，沿高雄市○○區○○街由北往南方向行駛，途經該街
    與學府路之交岔路口，欲左轉學府路時，當時之天候、路況皆良好，其原應注意
    汽車行駛至無號誌之交岔路口，支線道車應暫停讓幹線道車先行；再左轉彎時，
    應行至交叉路口中心處左轉，並不得佔用來車道搶先左轉。而依當時情形又無不
    能注意之情事，竟疏於注意，未留意前方交岔路口車輛之動態，而貿然於該路口
    未行至交叉路口中心處即違規左轉，適有陳洪枝梅駕駛車牌號碼ＫＳＹ─五五八
    號重型機車，沿學府路由東往西方向直行至該路口時，亦未減速慢行，見甲○○
    ○所駕駛之上開自小客車轉出時，欲煞車避免碰撞已來不及，陳洪枝梅所駕駛機
    車車頭碰撞上述小客車車門左側，陳洪枝梅人並撞及前揭自小客車擋風玻璃，陳
    洪枝梅因而人車倒地，並受有顱內出血等傷害，經送醫後不治死亡。
二、案經陳洪枝梅之夫乙○訴由高雄市政府警察局小港分局報請臺灣高雄地方法院檢
    察署檢察官偵查起訴。
    理  由
一、本件訊據被告甲○○○固不否認於右揭時地發生車禍肇事致被害人死亡之事實，
    惟辯稱：伊行至交叉路口有停車，因見無來車，再行駛，是被害人撞擊伊的車，
    其有依規定左轉；因電線桿影響伊之視線，致未見被害人行車將至；被害人本身
    車速亦很快云云。惟查，右揭犯罪事實，除據告訴人乙○指訴歷歷外，再佐以卷
    附道路交通事故調查報告表、現場照片顯示，本件被告原係行駛於華盛街，行至
    學府路口時欲左轉，故相較於被害人而言，被告係支線道車，且係轉彎車，再者
    ，肇事後被告車輛停放於學府路快慢車道間，距學府路分向限制線左前輪二點二
    公尺、左後輪二點一公尺，而被害人車輛倒於學府路慢車道，前輪距華盛街東側
路邊延伸線三點七公尺，左後方留有碎片及刮痕一點二公尺，碎片東距岔路口西
    向車道停止線一點七公尺，南距學府路分向限制線延伸線一點九公尺，血跡則位
    於車後一點四公尺處，足見被告左轉時顯未依規定行至中心處左轉，至為灼然。
    且本件經送請鑑定肇事責任，亦認定被告未依規定駛入來車道，為肇事原因，有
    高雄市政府建設局車輛行車事故鑑定委員會九十一年三月二十一日函附鑑定意見
    書一件存卷可參。按汽車行駛至無號誌之交岔路口，應減速慢行，作隨時停車之
    準備；再汽車行駛至交岔路口，支線道車應暫停讓幹線道車先行；左轉彎時應行
    至交叉路口中心處左轉，並不得佔用來車道搶先左轉；道路交通安全規則第九十
    三條第一項第四款、第一百零二條第二款、第四款分別定有明文。被告駕車自應
    注意上述道路交通安全規定。又依附卷之交通事故調查報告表所載，本件肇事時
    、地之天候、路況皆良好，則肇事當時，被告亦無不能注意之情事，其竟疏未注
    意及此，而貿然左轉，與被害人發生車禍，致被害人受有顱內出血等傷害，可證
    被告之駕車顯有過失。再被害人陳洪枝梅確因本件車禍死亡，亦經檢察官督同法
    醫師到場相驗屬實，製有相驗筆錄、驗斷書、相驗屍體證明書附卷足憑；，則被
    告過失駕車肇事行為，與被害人之死亡結果間，自具有相當因果關係，事證明確
    ，被告過失致死犯行洵堪認定，應乎依法論科。
二、核被告甲○○○所為，係犯刑法第二百七十六條第一項之過失致人於死罪。爰審
    酌被告素行尚可，因過失犯此罪行，其過失程度不低，被害人本身騎車至交岔路
    口亦未減速慢行，過失程度亦不輕，被告犯後亦多次尋求與被害人家屬和解而未
    達成，並其他一切情狀，量處如主文所示之刑，並諭知易科罰金之折算標準，以
    示懲儆。
據上論斷，應依刑事訴訟法第二百九十九條第一項前段、刑法第二百七十六條第一項
、第四十一條第一項、罰金罰鍰提高標準條例第一條前段、第二條，判決如主文。
本案經檢察官黃俊嘉到庭執行職務。
中      華      民      國      九十一      年    六    月    二十八    日
                                  臺灣高雄地方法院交通法庭
                                      法  官  張世賢
右正本證明與原本無異。
如不服本判決，應於判決送達後十日內，向本院提出上訴狀。
                                      書記官  陳孟瑩
中      華      民      國      九十一      年    六    月    二十八    日
附錄所犯法條：
中華民國刑法第二百七十六條
 (過失致死罪)
因過失致人於死者，處二年以下有期徒刑、拘役或二千元以下罰金。
從事業務之人，因業務上之過失犯前項之罪者，處五年以下有期徒刑或拘役，得併科
三千元以下罰金。
